【裁判字號】    96,抗,966
【裁判日期】    970725
【裁判案由】    本票裁定
【裁判全文】
臺灣臺北地方法院民事裁定               96年度抗字第966號
抗  告  人  通良貨運有限公司
兼法定代理  乙○○
人
抗  告  人  甲○○
相  對  人  大眾國際租賃股份有限公司
法定代理人  丙○○
上列抗告人因與相對人間聲請本票准許強制執行事件，抗告人對
於中華民國96年11月6日本院所為之96年度票字第71598號民事裁
定提起抗告，本院裁定如下：
    主  文
抗告駁回。
抗告程序費用新台幣壹仟元由抗告人連帶負擔。
    理  由
一、按執票人向本票發票人行使追索權時，得聲請法院裁定後強
    制執行，票據法第 123條定有明文。次按本票執票人，依票
    據法第123條規定，聲請法院裁定許可對發票人之強制執行
    ，係屬非訟事件，此項聲請之裁定，及抗告法院之裁定，僅
    依非訟事件程序，就本票形式上之要件是否具備予以審查為
    已足，並無確定實體上法律關係存否之效力，如發票人就票
    據債務之存否或數額有爭執時，應由發票人提起確認之訴，
    以資解決，最高法院亦著有57台抗字第76號、56年台抗字第
    714號判例意旨可資參照。
二、本件相對人主張：相對人執有抗告人所共同簽發之票載發票
    日期為民國95年7月20日、未記載到期日、票載金額為新台
    幣1,163,000元、付款地為台北縣新店市、利息按照年息百
    分之二十計算、免除作成拒絕證書之本票1紙，詎於到期日
    後經提示僅支付其中部分款項外，其餘新台幣839,800元未
    獲付款，爰依據票據法第123條聲請裁定許可強制執行等情
    ，並提出與所述相符之本票1紙為證，原法院依首開規定裁
    定予以准許，尚無不合。
三、本件抗告意旨雖以：抗告人已於96年11月14日清償完畢，並
    由相對人出示動產擔保權拋棄證明書即動產擔保交易註銷登
    記，並於96年11月14日出示清償證明書，故請確認抗告人與
    相對人間之上開本票債權債務關係已經不存在等語。然查，
    上開本票從形式上觀之，要件並無不合，抗告人前揭所稱縱
    然屬實，亦屬實體法上雙方債權債務關係之爭執，依首開說
    明，非本件非訟程序得以審究，抗告人得另循民事訴訟程序
    資以救濟。從而抗告意旨指摘原裁定不當，求予廢棄，委無
    理由，應予駁回。
四、據上論結，本件抗告為無理由，依非訟事件法第46條、第21
    條第2項、第24條第1項、民事訴訟法第495條之1第1項、第
    449條第1項、第85條第2項，裁定如主文。
中    華    民    國    97    年    7    月    25    日
                  民事第四庭審判長法  官  劉坤典
                                  法  官  趙子榮
                                  法  官  匡  偉
以上正本係照原本作成。
本裁定不得抗告。
中    華    民    國    97    年    7     月    25    日
                                  書記官  陳莉庭


司法院資訊處製作；財團法人民間司法改革基金會備份。
